臺灣屏東地方法院民事判決
110年度簡上字第81號
上  訴  人  
即被上訴人  李偉群  


訴訟代理人  王瀚誼律師 (法扶律師)
複 代理 人  莊曜隸律師
上  訴  人
即被上訴人  丁ＯＯ  
法定代理人  丙ＯＯ  
            乙ＯＯ  
訴訟代理人  鍾ＯＯ  
上列當事人間請求損害賠償事件，上訴人對於民國110 年4 月30
日本院110 年度簡字第45號第一審判決，提起上訴，本院於民國
111年2 月9日言詞辯論終結，判決如下：
    主      文
一、原判決關於駁回丁○○後開第二項之訴部分，及訴訟費用（除
    確定部分外）之裁判均廢棄。
二、上開廢棄部分，甲○○應給付丁○○新臺幣317,336元，及自民
    國108 年5月30日起至清償日止，按週年利率百分之5 計算
    之利息。
三、兩造其餘上訴駁回。
四、第一審（除確定部分外）、第二審訴訟費用由甲○○負擔百分
    之89，餘由丁○○負擔。
    事實及理由
一、按第一審之訴訟程序有重大瑕疵者，第二審法院因維持審級
    制度，得廢棄原判決，而將該事件發回原法院，但以維持審
    級制度認為必要時為限。前項情形，應予當事人陳述意見之
    機會，如兩造同意願由第二審法院就該事件為裁判者，應自
    為判決。民事訴訟法第451 條第1 項、第2 項分別定有明文
    ，此依同法第436 條之1 第3 項規定，於簡易事件之上訴程
    序準用之。本件上訴人丁○○（下稱丁○○）為民國（下同）91
    年6 月27日出生，其於108年3月24日提起本件刑事附帶民事
    訴訟請求上訴人甲○○（下稱甲○○）賠償時，尚未成年且未婚
    ，而無訴訟能力，其法定代理人為丙○○、乙○○等情，有個人
    戶籍資料查詢結果附卷可參（見本院卷第91頁），但僅由其
    母親乙○○代理起訴，難認經合法代理。惟原審未先裁定命其
    補正，即為實體判決，核屬訴訟程序有重大瑕疵，且影響丁○○之審級利益，然兩造均陳明願由第二審法院就本件為裁判
    （見本院卷第177 、182 頁），則本院即應自為判決，合先
    敘明。
二、丁○○於原審起訴主張：甲○○於107年4月4日晚上8時許，在臺
    中市○○區○○路00號住處飲用啤酒後，駕駛車牌號碼0000-00
    號自小客車（下稱系爭車輛）南下，於翌日（5日）凌晨2時
    30分許，途經屏東縣佳冬鄉大豐路與武丁路交岔路口時（下
    稱系爭路口），其行向號誌為閃光黃燈，本應注意飲酒後吐
    氣所含酒精濃度超過每公升0.15毫克不得駕車，並應注意行
    經閃光黃燈號誌路口應減速接近，注意安全，小心通過，且
    不得超速行駛，而當時天候晴，夜間有照明，路面乾燥、無
    缺陷、亦無障礙物，視距良好，依當時情形並無不能注意之
    情事，竟酒醉超速駕車，復疏未注意減速，以通過系爭路口
    。適伊騎乘車牌號碼000-0000號普通重型機車，沿屏東縣佳
    冬鄉武丁路由西往東行駛，行經系爭路口，行向號誌為閃光
    紅燈，因未發現系爭車輛之車頭燈光線而未暫停禮讓幹線道
    車先行，即貿然通過系爭路口，甲○○所駕車輛右前車頭因而
    撞及伊所騎乘機車（下稱系爭事故），致伊人車倒地，受有
    頭部外傷併左顳區頭皮擦挫傷、左顳裂傷、左下巴裂傷、口
    內裂傷、前胸及腹部巨大挫擦傷、左側第10、11肋骨骨折併
    血胸、腹內出血、右背挫擦傷、左肩挫擦傷併左鎖骨骨折、
    骨盆嚴重壓迫性骨折併肛門流血、左髂骨骨折、腹內及後腹
    腔氣體疑腸臟器破裂、左肘擦傷、左大腿裂傷併左股骨開放
    性骨折、右小腿巨大裂傷、雙足挫擦傷及肢體多處挫擦傷等
    傷害（下稱系爭傷害），機車亦受有損壞。警方據報到場處
    理，於107年4月5日凌晨3時33分對甲○○施以酒精濃度檢測，
    結果其吐氣所含酒精濃度高達每公升0.56毫克，伊則經送醫
    急診治療，於同日切除脾臟。伊因甲○○前開過失不法侵害，
    受有下列損害：㈠醫療費用（含救護車費用及醫療輔具、藥
    品、醫材、營養品費用）799,764元。㈡看護費用580,000元
    。㈢將來醫療費用損害48,180元。㈣減少勞動能力1,545,564
    元。㈤機車維修費36,000元。㈥非財產上損害（慰撫金）120
    萬元。以上合計420萬9,508元，惟依兩造之過失比例，伊應
    負30％責任，甲○○應負70％責任，則伊所得請求賠償之金額應
    為2,946,656元（計算式：4,209,508×70％=2,946,656），扣
    除伊已於107年11月7日、108年11月1日分別領取強制汽車責
    任保險理賠197,190元、602,810元，合計800,000元，甲○○
    尚須賠償伊2,146,656元。依民法第184條第1項前段、第2項
    、第191條之2（三者請擇一為有利於丁○○之判決）、第193
    條第1項及第195條第1項規定，伊得請求甲○○加計法定遲延
    利息如數賠償等情，並聲明：㈠甲○○應給付丁○○2,146,656元
    ，及自起訴狀繕本送達翌日起至清償日止，按週年利率百分
    之5計算之利息。㈡丁○○願供擔保，請准宣告假執行。
三、甲○○則以：伊就系爭事故之發生，以及因而造成丁○○受有上
    開身體傷害及機車損壞等節並不爭執，且就丁○○所主張上開
    ㈠至㈤之賠償項目及數額均不爭執，惟伊認為丁○○請求賠償慰
    撫金數額過高，應以50萬元較為合理。又丁○○乃無照駕駛普
    通重型機車，且行經有閃光紅燈號誌之系爭路口時，未暫停
    禮讓幹道車即伊車先行，同為肇事原因，丁○○對於系爭事故
    之發生與有過失，應負擔一半之過失責任，則本件自應依民
    法第217條過失相抵之規定，減輕伊5成之賠償金額。另伊所
    駕駛之系爭車輛因系爭事故受損，其修理費用為576,150元
    ，伊亦得以此主張與丁○○請求賠償之金額互相抵銷等語，資
    為抗辯，並於原審聲明：㈠丁○○之訴及假執行之聲請均駁回
    。㈡如受不利判決，甲○○願供擔保請准宣告免為假執行
四、原審判決甲○○應給付丁○○1,443,295元及自108年5月30日起
    至清償日止，按週年利率百分之5計算之利息，並駁回丁○○
    其餘之請求及假執行之聲請。另就丁○○勝訴部分，依職權為
    假執行之宣告，暨准甲○○預供擔保免為假執行。兩造就其敗
    訴部分，各自聲明不服提起上訴，丁○○上訴意旨略以：甲○○
    於系爭事故發生時，為酒醉駕車，且車速超過每小時110公
    里，刑事案件審理中經送財團法人成大研究發展基金會鑑定
    ，依該機構110年1月7日成大研基建字第1100000041號函檢
    送之鑑定報告書(下稱成大鑑定報告)，應認甲○○駕車時速超
    過100公里，應負70％之過失責任，伊則僅應負30％之過失責
    任，較為合理。又伊因系爭事故受傷經送醫急救，並因脾臟
    破裂而傷勢嚴重，由高雄醫學大學附設中和紀念醫院（下稱
    高醫醫院）施以脾臟全切除手術，造成身體及健康上有重大
    不治之重傷害，並領有重大傷病卡，且經高醫醫院鑑定勞動
    能力減損22％，原審判決甲○○應賠償之慰撫金數額僅80萬元
    ，實屬過低，應以100萬元較為適當等語，於本院聲明：㈠原
    判決關於駁回丁○○後開第二項之訴部分廢棄。㈡上開廢棄部
    分，甲○○應給付丁○○531,533元，及自起訴狀繕本送達翌日
    起至清償日止，按週年利率百分之5計算之利息。㈢甲○○之上
    訴駁回。甲○○則以：伊對於原判決所認定兩造就系爭事故之
    發生應負之過失責任比例，以及丁○○因系爭事故所受之財產
    損害數額等節，均不爭執，然伊僅有國中畢業學歷，系爭事
    故發生時為永豐餘消費品實業股份有限公司(下稱永豐餘公
    司)員工，月薪僅36,000元，名下無任何不動產，並須扶養
    母親，經濟拮据，原判決伊應賠償慰撫金80萬元，實屬過高
    ，應以50萬元較為相當。且伊對系爭事故之發生並無故意或
    重大過失，如令伊賠償超過100萬元，將對生計有重大影響
    ，應依民法第218條規定，酌減賠償金額等語，於本院聲明
    ：㈠原判決關於命甲○○給付超過100萬元本息部分，及該部分
    假執行之宣告均廢棄。㈡上開廢棄部分，丁○○在第一審之訴
    及假執行之聲請均駁回。㈢丁○○之上訴駁回(丁○○就其餘原審
    判決其敗訴部分，及甲○○就原審判命給付100萬元本息範圍
    內部分，各未據聲明不服，均已確定)。　　
五、下列事項，為兩造所不爭執（見本院卷第116 至117 、140
    頁），且刑事部分，甲○○經本院刑事簡易庭以108 年度交簡
    字第1378號判處過失傷害罪刑有期徒刑3 月；檢察官提起上
    訴後，經本院刑事合議庭以108 年度交簡上字第70號，將原
    判決撤銷，改依駕駛動力交通工具，吐氣所含酒精濃度達每
    公升0.25毫克以上，因而致人重傷罪，判處甲○○有期徒刑10
    月；檢察官再提起上訴，經臺灣高等法院高雄分院刑事庭以
    109 年度交上訴字第25號，將原判決撤銷，改為判處甲○○有
    期徒刑1 年；甲○○不服提起上訴，再經最高法院以110 年度
    台上字第5071號判決駁回其上訴確定（下稱系爭刑事案件）
    ，經本院調閱系爭刑事案件卷宗查明無訛，堪認為真實：
(一)甲○○於107年4月4日晚上8時許，在臺中市○○區○○路00號飲用
    啤酒後，於同年月5日凌晨2時30分許，駕駛系爭車輛南下，
    沿屏東縣佳冬鄉台一線由北往南行駛，行抵系爭路口，其行
    向號誌為閃光黃燈，竟酒後超速駕車貿然前行；適丁○○騎乘
    車牌號碼000-0000號普通重型機車，沿武丁路由西往東行駛
    ，行經系爭路口時，其行向號誌為閃光紅燈，亦未依閃光紅
    燈號誌先停止於路口前，讓幹道車優先通行而貿然左轉，二
    車因而相撞肇事，致丁○○受有系爭傷害。嗣經警方到場對甲○○進行酒測，測得其吐氣所含酒精濃度為每公升0.56毫克。
(二)丁○○因系爭事故受有下列損害：①醫療費用（含救護車費用
    及醫療輔具、藥品、醫材、營養品費用）799,764元。②看護
    費用580,000元。③將來醫療費用48,180元。④減少勞動能力1
    ,545,564元。⑤機車維修費用36,000元(經其母乙○○讓與機車
    之損害賠償債權)。
(三)丁○○已領取強制汽車責任保險理賠800,000元。
(四)系爭車輛扣除折舊後，甲○○得請求賠償之修理費用為106,02
    5元。
六、本件爭點為：(一)兩造對系爭事故發生之過失比例各為多少
    ？(二)丁○○因系爭事故所受損害之項目及金額為何？(三)丁○○得請求甲○○賠償之金額為多少？茲分述如下：
(一)兩造對系爭事故發生之過失比例各為多少？
  1.按因故意或過失，不法侵害他人之權利者，負損害賠償責任
    。民法第184條第1 項前段定有明文。次按汽車駕駛人飲用
    酒類或其他類似物後其吐氣所含酒精濃度達每公升0.15毫克
    或血液中酒精濃度達百分之0.03以上者，不得駕車；行車速
    度，依速限標誌或標線之規定；汽車行駛時，駕駛人應注意
    車前狀況及兩車並行之間隔，並隨時採取必要之安全措施。
    道路交通安全規則第114 條第2 款、第93 條 、第94條分別
    定有明文。又依道路交通標誌標線號誌設置規則第211 條第
    1 項規定，閃光黃燈（依同規則第224 條第3 款規定，設置
    於幹道）表示「警告」，車輛應減速接近，注意安全，小心
    通過；閃光紅燈（依同上規定，設置於支道）表示「停車再
    開」，車輛應減速接近，先停止於交岔路口前，讓幹道車優
    先通行後認為安全時，方得續行。查甲○○領有職業貨車駕駛
    執照一節，有證號查詢汽車駕駛人資料可憑（見系爭刑事案
    件之警卷第13頁），其對於上開規定理當知悉。甲○○駕車自
    應遵守飲酒後吐氣所含酒精濃度超過每公升0.15毫克不得駕
    車，且應注意行經閃光黃燈號誌路口應減速接近，不得超速
    行駛，而系爭事故發生當時客觀上並無不能注意之情形，甲○○猶酒醉駕車，復超速行駛，以致於通過閃光黃燈號誌交岔
    路口時，因閃避不及而撞及丁○○所騎乘之機車，致丁○○人車
    倒地，而受有系爭傷害，甲○○之駕駛行為顯有過失，是丁○○
    依民法第184 條第1 項前段規定，請求甲○○賠償其所受損害
    ，即屬有據。丁○○另依民法第184條第2項、第191條之2規定
    為請求，核屬選擇的訴之合併，即毋須再加審究。
  2.甲○○固辯稱依成大鑑定報告之分析，其行車紀錄器畫面時間
    16 :19-1起至16:21-6 止約行駛70公尺，50公尺至70公尺的
    平均時速為90公里（見原審卷二第68頁），已略較先前16:1
    9- 1至16:20-21行進60公尺時所推論之平均時速108 公里（
    見原審卷二第67頁）為低，可見其接近系爭路口前，確有將
    車速減緩至90公里，伊僅應負6 成過失責任等語。惟查系爭
    事故發生時之錄影畫面時間為16:22-13，此有成大鑑定報告
    （見原審卷二第71頁）附卷可佐，且參以上開畫面時間秒數
    後方橫槓後之數字，為畫面格數，每秒又經細分為25格，亦
    據該報告載明（見原審卷二第59頁），依此計算，每格畫面
    之秒數差應為0.04秒（計算式：1 ÷25=0.04 ）。而依成大
    鑑定報告之撞擊前畫面分析（見原審卷卷二第71頁），固未
    就畫面時間16:21-21至16:22-13認定甲○○車輛撞擊前最後時
    速，惟經依前述之畫面格差秒數計算，如自該鑑定報告最後
    認定甲○○車速之16:21-11格（此時為時速108 公里，見原審
    卷二第70頁) 畫面起計算至撞擊時之16:22-13格，其間隔約
    為27格(14 格+13 格=27 格) ，即1.08秒（計算式：27×0. 
    0 4=1.08 ），自難認甲○○有在1.08秒之瞬間內就車速採取
    任何減緩措施，並從時速108 公里降至90公里。復依交通部
    公路總局109 年5 月15日路覆字第1090052968號函文意見認
    為：依甲○○行車影像，畫面時間15：16：19.0 8（2/25）甲○○約行駛至肇事路口數來第10條車道線末端相當位置，15：
    16 ：20.0 （0/25）行駛至肇事路口數來第7 條車道線末端
    相當位置，15：16：21.6（15/25 ）行駛至肇事路口數來第
    2 條車道線末端相當位置，共分別約2.52秒行駛8 組車道線
    距離約80公尺（一組車道線距離約80公尺（一組車道線〈約1
    0公尺〉＝一條車道線〈約4 公尺〉＋一間隔〈約6公尺〉），以及
    約1. 6秒行駛5 組車道線距離約50公尺，計算甲○○肇事前平
    均車速約112 至114km/hr等語（見系爭刑事案件二審卷第89
    、90頁）。從而，系爭事故發生時，甲○○之車速，堪認至少
    應有成大鑑定報告最後認定之時速108 公里，甲○○辯稱其撞
    擊時之時速僅為90公里云云，尚無可採。
  3.又丁○○行經閃光紅燈號誌路口未先停止於系爭路口前，讓幹
    道車優先通行，即貿然通過系爭路口一節，既為兩造所不爭
    執，堪認丁○○對系爭事故之發生亦有所過失。至兩造肇事責
    任部分，交通部覆議鑑定結果係認定兩造之系爭事故疏失情
    節相當（見系爭刑事案件二審卷第89、90頁），而成大鑑定
    報告則認定甲○○嚴重酒醉（呼氣酒精濃度值為0.56mg/L，遠
    超過公共危險罪的0.25mg/L），駕駛自用小客車深夜嚴重超
    速行駛（事故路段當時速限為白日天氣晴朗視線良好時速70
    公里/ 小時），為肇事主因。丁○○，沒有重機車駕駛執照騎
    乘普通重型機車進入事故路口前，違規未在面對前方閃光紅
    燈時，暫停確定有無來車後，才進入路口，為肇事次因。肇
    責比例於甲○○嚴重酒醉，與超速時車速超過100 公里之情形
    下，甲○○、丁○○應各負70％、30％肇事責任等語，有成大鑑定
    報告書在卷可憑（見原審卷二第81至83頁）。本院審酌甲○○
    於系爭事故發生後，測得吐氣所含酒精濃度高達每公升0.56
    毫克，在注意力及控制力均降低，已無法安全駕駛之情形下
    ，仍駕車行駛，且其行經閃光黃燈號誌、速限70公里之系爭
    路口，復未減速接近，注意安全，小心通過，甚至以時速10
    8公里之車速超速撞及丁○○所騎乘之機車，致其人車倒地，
    就系爭事故發生之原因力顯較丁○○之原因力為強，並衡以路
    權歸屬及兩造違規情節，認甲○○為系爭事故肇事主因，應負
    70％過失責任；丁○○為系爭事故肇事次因，應負30％過失責任
    。
(二)丁○○因系爭事故所受損害之項目及金額為何？
  1.丁○○主張因系爭事故，受有醫療費用（含救護車費用、醫療
    輔具、藥品、醫材、營養品費用）799,764 元、看護費用58
    0,000 元、將來醫療費用48, 180 元、減少勞動能力1,545,
    564 元，以及機車維修費36,000元等財產上之損害，為兩造
    所不爭執（見本院卷第116 、117 頁），堪可採信。是丁○○
    此部分請求合計為：3,009,508 元（計算式：799,764+580,
     000+48,180+1,545,564+36,000=3,009,508），應屬有據，
    自應准許。
  2.慰撫金部分：
    按非財產上賠償之金額是否相當，應斟酌實際加害情形、影
    響該權利是否重大、被害者與加害人之身分地位、經濟狀況
    及其他各種情形，以為核定之準據（最高法院47年度台上字
    第1221號、51年度台上字第223號判決意旨參照）。查丁○○
    因甲○○之不法侵害行為，致其受有系爭傷害，在身心上必受
    有相當之痛苦，則丁○○依民法第195條第1項規定請求甲○○賠
    償其所受非財產上之損害，於法自屬有據。查丁○○於系爭事
    故發生時為一未滿16歲之學生，因系爭事故而受有頭部外傷
    、鎖骨及肋骨骨折、血胸、腹內出血、骨盆骨折、脾臟破裂
    及左腿股骨開放性骨折等嚴重傷害，並切除切除脾臟，造成
    其身體及健康上受有重大不治之重傷害，歷經住院手術治療
    後，依卷附之高醫醫院鑑定報告，認其勞動能力減損達22％(
    見原審卷一第207至210頁)，遺有終身傷害，身體及心理所
    承受之痛苦程度非輕。又丁○○目前為大學在學學生，107、1
    08年間無收入，名下亦無不動產；甲○○則係國中畢業學歷，
    未婚、無子女，於系爭事故發生時為永豐餘公司員工，107
    年、108年所得收入分別為506,745元、402,683元，名下亦
    無不動產，以及目前在監服刑等情，業據兩造陳述在卷(見
    本院卷第141、182、183頁)，並有兩造稅務電子閘門財產所
    得調件明細表在卷可憑（見原審卷資料袋內）。本院審酌上
    開情事、甲○○不法侵害行為、丁○○所受傷害嚴重程度，及前
    述兩造之身分、地位、經濟能力等一切情狀，認丁○○所得請
    求之慰撫金以800,000元為相當，其請求於此範圍內，為有
    理由，超過部分，應予剔除。
　3.綜上，丁○○因系爭事故所受之財產上損害為3,009,508元、
    非財產上之損害為80萬元，合計3,809,508元（計算式：3,0
    09,508+800,000=3,809,508）。
(三)丁○○得請求甲○○賠償之金額為多少？
  1.按損害之發生或擴大，被害人與有過失者，法院得減輕賠償
    金額，或免除之。民法第217 條第1 項定有明文。丁○○損害
    總金額為3,809,508 元，又其與有過失比例為30％、甲○○之
    過失比例為70％，已如前述，適用過失相抵法則，丁○○得請
    求賠償金額應減為2,666,656 元（計算式：3,809,508 元×7
    0％＝2,666,656 元，不滿1 元部分四捨五入）。
　2.次按保險人依強制汽車責任保險法規定所為之保險給付，視
    為被保險人損害賠償金額之一部分；被保險人受賠償請求時
    ，得扣除之。強制汽車責任保險法第32條定有明文。丁○○就
    系爭事故已領取強制汽車責任保險理賠800,000元一情，為
    兩造所不爭執，並有旺旺友聯產物保險股份有限公司賠償給
    付同意書在卷可按（見原審卷一第325至327頁)，扣除上開
    理賠後，丁○○得請求賠償之金額應再減為1,866,656元（計
    算式：2,666,656－800,000元＝1,866,656元）。
　3.又按二人互負債務，而其給付種類相同，並均屆清償期者，
    各得以其債務，與他方之債務，互為抵銷；抵銷，應以意思
    表示，向他方為之。其相互間債之關係，溯及最初得為抵銷
    時，按照抵銷數額而消滅。民法第334條第1項前段、第335
    條第1項定有明文。甲○○主張其因系爭事故受有系爭車輛修
    理費用576,150元之損害，並提出汽車維修單據為證（見原
    審卷一第79頁、原審卷二第85至87頁），且兩造均不爭執系
    爭車輛扣除折舊後之修理費用為106,025元（見本院卷第140
    頁），是甲○○依民法第184條第1項前段規定，請求丁○○賠償
    系爭車輛修理費用106,025元，並以之與丁○○之損害賠償債
    權為抵銷，應屬可採。則經抵銷後，丁○○得請求甲○○賠償之
    金額即為1,760,631元（計算式：1,866,656－106,025＝1,760
    ,631元）。
　4.末按損害非因故意或重大過失所致者，如其賠償致賠償義務
    人之生計有重大影響時，法院得減輕其賠償金額。民法第21
    8條固有明文。甲○○雖抗辯其目前在監服刑，無工作收入、
    經濟拮据，依民法第218條規定，應酌減其賠償金額云云。
    惟查甲○○酒醉駕車，且就系爭事故之發生應負70％之過失責
    任一節，已如前述，則其就系爭事故之發生，顯然欠缺普通
    人之注意，難謂無重大過失，是其縱因賠償致生計有重大影
    響，依上開說明，亦不得求為減免。況甲○○就此並未舉證以
    實其說，且甲○○正值壯年，領有職業貨車駕駛執照，自承其
    於系爭事故發生時從事堆高機操作員之工作等情（見系爭刑
    事案件二審卷第346頁），自有其專業及工作能力，是考量
    甲○○之工作能力、經濟信用等一切情狀，亦難認甲○○將因本
    件賠償致其生計有重大影響，是甲○○此部分之抗辯，顯無可
    採。
七、綜上所述，本件丁○○依侵權行為法律關係，請求甲○○給付其
    1,760,631元，及自起訴狀繕本送達翌日（即108年5月30日
    ）起至清償日止，按週年利率百分之5計算之利息，為有理
    由，應予准許。逾此範圍，非有理由，應予駁回。上開應予
    准許部分，原審僅判准1,443,295元本息，就其餘317,336元
    本息部分(1,760,631－1,443,295＝317,336元)，為丁○○敗訴
    之判決，容有未洽，丁○○上訴論旨指摘原判決此部分不當，
    求予廢棄改判，為有理由，應由本院將原判決關此部分予以
    廢棄，改判如主文第2項所示。上開應予駁回部分，原審為
    丁○○敗訴之判決，暨上開應予准許部分，原審判命給付甲○○
    給付丁○○1,443,295元本息，經核於法均無不合，兩造上訴
    論旨，各自指摘原判決關此部分不當，求予廢棄改判，均非
    有理由，各應駁回其上訴。
八、據上論結，本件丁○○之上訴為一部有理由，一部無理由，甲○○之上訴為無理由，依民事訴訟法第436條之1第3項、第450
    條、第449條第1項、第463條、第79條，判決如主文。
中　　華　　民　　國　　111 　年　　3 　　月　　2 　　日
                  民事第二庭  審判長法  官凃春生
                                    法  官薛全晉
                                    法  官俞亦軒
正本係照原本作成。
本判決不得上訴。
中　　華　　民　　國　　111 　年　　3 　　月　　2 　　日
                                    書記官應慧芳